# 关于公司发行债券发生的咨询费处理

提问人：田键泯 时间：2019-07-27 16:05:34
@chenyiwei，如题，实务中遇到这样的问题：
关于咨询费是否资本化或费用化问题:
1. 该费用发生时处于什么阶段，如果该咨询费的发生处于可行性研究阶段（初始阶段，尚未知道是否发行成功），应当于发生时直接费用化，如果已经获取了证监会核准后，已经处于发行阶段，此时企业决定聘请咨询公司进行咨询服务，那么该费用可作为发行证券的相关费用，计入所发行的证券的初始计量金额中。
2. 如果认为失败可能性较小的（基本认定会成功发行），可以把此类直接交易费用在发生时予以归集，到发行成功后计入债券的初始计量金额中。
以上的处理是否合理? 是否还有其他需要补充，望指点，谢谢老师

回答人：chenyiwei
大致上可以这样理解。但 1 中 “如果已经获取了证监会核准后，已经处于发行阶段，此时企业决定聘请咨询公司进行咨询服务”，要注意判断此时的咨询服务是否满足金融工具准则所规定的列入发行费用的条件，即是否属于如果不成功发行就不会发生的 “增量费用”。且需符合监管机构对发行费用列支和包含内容的规定。